【裁判字號】    89,上易,513
【裁判日期】    890229
【裁判案由】    竊盜
【裁判全文】
臺灣高等法院刑事判決                  八十九年度上易字第五一三號
    上訴人
    即被告  乙○○
右上訴人因竊盜案件，不服臺灣臺北地方法院八十八年度易字第一六○八號，中華民
國八十九年一月六日第一審判決（起訴案號：臺灣臺北地方法院檢察署八十八年度偵
緝字第四七八號），提起上訴，本院判決如左：
    主  文
上訴駁回。
    事  實
一、乙○○於民國（下同）八十五年間，因違反商業登記法案件，經原審判處有期徒
    刑四月、罰金九萬元；又因建築法案件，判處有期徒刑三月，應執行有期徒刑六
    月，於八十六年八月十七日執行完畢（罰金易服勞役），猶不知悔改，於八十七
    年二月二十五日夜間三時許，與彭玉麟（六十年二月十四日生，已經死亡）、綽
    號「小開」之成年男子（真實姓名不詳，另案由檢察官偵辦）結夥三人共同意圖
    為自己不法之所有，至臺北市○○區○○街二二一巷十號地下室一樓住宅，由彭
    玉麟在地下一樓停車場把風，「小開」持客觀上可為兇器之螺絲起子，毀壞撬開
    木板門，乙○○與「小開」侵入上址，竊取甲○○所有之現金新臺幣（下同）四
    萬七千元、黃金一兩二錢、0000000000號之呼叫器一個、支票三張（
    面額各為七十一萬元、二千四百元、四萬五千元，均已掛失止付，未被盜領）、
    龍型皮帶頭一個等物，得手後三人朋分花用。八十七年四月二十三日警於台北市
    ○○路、南京東路口查獲彭玉麟後由其供出上情始查獲全案。
二、案經臺北市政府警察局信義分局報請臺灣臺北地方法院檢察署檢察官偵查起訴。
    理  由
一、訊據上訴人即被告乙○○矢口否認於右揭時、地竊取甲○○之物，辯稱：是由「
    小開」、彭玉麟去偷，「小開」叫其在外面等，事後分到現金一萬元及呼叫器一
    個云云。
二、經查：右開犯罪事實，業經被害人甲○○指訴綦詳（見偵卷第八頁），並據證人
    彭玉麟於警訊中證稱：「我是在二月二十五日凌晨三時左右夥同『小開』與綽號
    『阿水』（即本案被告乙○○）用螺絲起子板撬開木門，進入福德街二二一巷十
    號地下室一樓內，向一位『阿伯仔』竊取現金、金飾、呼叫器事後『小開』給我
    一萬元現金，：：：呼叫器則是由『阿水仔』拿走：：：」等詞；偵查中證稱：
    「乙○○就是『阿水』，（問：你們當天幾個人去偷？）共三人，小開、乙○○
    、及我，我在地下一樓停車場把風，小開、乙○○一起進去偷，（問當天你們是
    用螺絲起子把門撬開進去）對的，是小開打開木板」等語明確。另有贓物認領保
    管單影本一紙在卷可稽。核之被告在警訊中之自白：「我是在（八十七年）二月
    二十五日凌晨三時左右，夥同彭玉麟、楊振川（經查應係『小開』）用螺絲起子
    板撬開木門，進入福德街二二一巷十號地下一樓內，向一位「阿伯仔」竊取現金
    、金飾、呼叫器等物，事後我分到呼叫器及現金一萬元」等語；八十八年十二月
    二十三日原審審理中則辯稱：「沒有偷，『小開』叫我在外面等，他們給我一萬
    元，呼叫器是『金鋼』（彭玉麟之外號）的，是他給我的」云云。被告前後供詞
    ，除與證人彭玉麟之證詞在行竊之部分不同外，其餘情節皆相符合，被告在原審
    調查中雖辯稱：在警訊中之自白，係被警察打後所為之供述，惟經原審傳訊證人
    即當時訊問被告之警員楊文獻到庭結證稱：「我在製作過程中，並無用強暴脅迫
    手段，訊問過程其他人員皆可出入」，且被告亦稱：「（問：可否指認打你的警
    察？）就算找人，我也認不出來」，足認被告於警訊中之自白係出於任意，可採
    為證據，被告在原審審理中，所為刑求抗辯及翻異前詞，所辯無非事後飾卸之詞
    不足採信，其犯行已堪認定。
三、按螺絲起子，係在客觀上對人身體有危險性之工具自可供作凶器使用。核被告所
    為，係犯刑法第三百二十一條第一項第一款、第二款、第三款及第四款之罪。又
    查被告有事實欄所載之犯罪科刑執行情形，有臺灣高等法院檢察署刑案紀錄簡覆
    表在卷可稽，其於五年內再犯有期徒刑以上之本罪，應依累犯之規定加重其刑。
    原審因而援引刑法第二十八條、第三百二十一條第一項、第二項、第三項、第四
    項、第四十七條之規定，並審酌被告平時不務正業，居無定所，結夥三人持客觀
    上可認為兇器之螺絲起子於夜間侵入他人住宅竊盜，對於個人生命財產之危害性
    甚高，並侵害人民之居住安寧，嚴重危害社會治安，及被告所受教育不高，易受
    他人影響，犯罪後一再狡飾犯行等一切情狀，量處有期徒刑一年，並說明螺絲起
    子一把係綽號「小開」之人持用撬開木門，業據證人彭玉麟證述在卷（見偵卷第
    三十八頁反面），被告否認犯行，經查並無證據可認係被告或共犯所有，故不為
    沒收之諭知。認事用法核無違誤，所處之刑亦屬適當，被告上訴仍執陳詞否認犯
    行，為無理由，應予駁回。
四、據上論斷，應依刑事訴訟法第三百六十八條，判決如主文。
本案經檢察官彭坤業到庭執行職務。
中     華     民     國    八十九   年       二       月     二十九     日
                             臺灣高等法院刑事第十一庭
                                 審判長法  官  楊  照  男
                                       法  官  楊  炳  禎
                                       法  官  葉  麗  霞
右正本證明與原本無異。
不得上訴。
                                       書記官  江  春  梅
中     華     民     國    八十九   年       三       月       二       日
附錄：本判決論罪科刑法條全文
刑法第三百二十一條
犯竊盜罪而有左列情形之一者，處六月以上五年以下有期徒刑：
一、於夜間侵入住宅或有人居住之建築物、船艦或隱匿其內而犯之者。
二、毀越門扇、牆垣或其他安全設備而犯之者。
三、攜帶兇器而犯之者。
四、結夥三人以上而犯之者。
五、乘火災、水災或其他災害之際而犯之者。
六、在車站或埠頭而犯之者。
前項之未遂犯罰之。


司法院資訊處製作；財團法人民間司法改革基金會備份。
